Inventaris van het archief van het Ministerie van Koloniën: Openbaar Verbaal, 1901-1953
Nationaal Archief, Den Haag
- Verbaal Ministerie van Koloniën, 1
  - Openbare verbalen, bevattende de beschikkingen met bijlagen en de ter informatie ontvangen stukken., 1901-1953; 1-4221; 4221 pakken
    - 1913 juni 27, 1054
    - 1913 juni 28 - 30, 1055
    - 1913 juli 1, 1056
    - 1913 juli 2, 1057
    - 1913 juli 3 - 4, 1058
    - 1913 juli 5, 1059
    - 1913 juli 7 - 9, 1060
    - 1913 juli 10 - 14, 1061
    - 1913 juli 15 - 16, 1062
    - 1913 juli 17, 1063
    - 1913 juli 18, 1064
    - 1913 juli 19, 1065
    - 1913 juli 21 - 22, 1066
    - 1913 juli 23 - 25, 1067
    - 1913 juli 26 - 28, 1068
    - 1913 juli 29 - 31, 1069
    - 1913 aug. 1 - 2, 1070
    - 1913 aug. 4 - 8, 1071
    - 1913 aug. 9, 1072
    - 1913 aug. 11 - 12, 1073
    - 1913 aug. 13, 1074
    - 1913 aug. 14 - 19, 1075
    - 1913 aug. 20 - 22, 1076
    - 1913 aug. 23, 1077
    - 1913 aug. 25, 1078
    - 1913 aug. 26 - 30, 1079
    - 1913 sep. 1 - 8, 1080
    - 1913 sep. 9 - 11, 1081
    - 1913 sep. 12 - 16, 1082
    - 1913 sep. 17 - 20, 1083
    - 1913 sep. 22 - 25, 1084
    - 1913 sep. 26 - 30, 1085
    - 1913 okt. 1 - 2, 1086
    - 1913 okt. 3, 1087
    - 1913 okt. 4 - 6, 1088
    - 1913 okt. 7 - 9, 1089
    - 1913 okt. 10 - 14, 1090
    - 1913 okt. 15 - 16, 1091
    - 1913 okt. 17 - 20, 1092
    - 1913 okt. 21, 1093
    - 1913 okt. 22 - 24, 1094
    - 1913 okt. 25, 1095
    - 1913 okt. 27 - 28, 1096
    - 1913 okt. 29 - 31, 1097
    - 1913 nov. 1 - 6, 1098
    - 1913 nov. 7 - 8, 1099
    - 1913 nov. 10 - 13, 1100
    - 1913 nov. 14 - 17, 1101
    - 1913 nov. 18 - 24, 1102
    - 1913 nov. 25 - 29, 1103
    - 1913 dec. 1 - 3, 1104
    - 1913 dec. 4 - 5, 1105
    - 1913 dec. 6 - 8, 1106
    - 1913 dec. 9, 1107
    - 1913 dec. 10 - 11, 1108
    - 1913 dec. 12 - 15, 1109
    - 1913 dec. 16 - 17, 1110
    - 1913 dec. 18 - 23, 1111
    - 1913 dec. 24 - 31, 1112
    - 1914 jan. 2 - 5, 1113
    - 1914 jan. 6 - 7, 1114
    - 1914 jan. 8, 1115
    - 1914 jan. 9 - 12, 1116
    - 1914 jan. 13 - 15, 1117
    - 1914 jan. 16 - 17, 1118
    - 1914 jan. 19 - 20, 1119
    - 1914 jan. 21, 1120
    - 1914 jan. 22, 1121
    - 1914 jan. 23, 1122
    - 1914 jan. 24, 1123
    - 1914 jan. 26, nr. 1 - 50, 1124
    - 1914 jan. 26, nr. 51 - 82, 1125
    - 1914 jan. 27 - 28, 1126
    - 1914 jan. 29, 1127
    - 1914 jan. 30 - 31, 1128
    - 1914 feb. 2, 1129
    - 1914 feb. 3 - 4, 1130
    - 1914 feb. 5 - 7, 1131
    - 1914 feb. 9 - 10, 1132
    - 1914 feb. 11 - 12, 1133
    - 1914 feb. 13 - 14, 1134
    - 1914 feb. 16, 1135
    - 1914 feb. 17 - 18, 1136
    - 1914 feb. 19 - 20, 1137
    - 1914 feb. 21 - 23, 1138
    - 1914 feb. 24, 1139
    - 1914 feb. 25 - 26, 1140
    - 1914 feb. 27 - 28, 1141
    - 1914 mrt. 2 - 3, 1142
    - 1914 mrt. 4 - 6, 1143
    - 1914 mrt. 7 - 10, 1144
    - 1914 mrt. 11 - 13, 1145
    - 1914 mrt. 14 - 16, 1146
    - 1914 mrt. 17, 1147
    - 1914 mrt. 18, 1148
    - 1914 mrt. 19 - 20, 1149
    - 1914 mrt. 21 - 23, 1150
    - 1914 mrt. 24, 1151
    - 1914 mrt. 25 - 26, 1152
    - 1914 mrt. 27 - 28, 1153
    - 1914 mrt. 30, 1154
    - 1914 mrt. 31, 1155
    - 1914 apr. 1 - 2, 1156
    - 1914 apr. 3 - 4, 1157
    - 1914 apr. 6 - 8, 1158
    - 1914 apr. 8, nr. 63, 1159
    - 1914 apr. 9 - 11, 1160
    - 1914 apr. 14 - 16, 1161
    - 1914 apr. 17 - 20, 1162
    - 1914 apr. 21, 1163
    - 1914 apr. 22, 1164
    - 1914 apr. 23, 1165
    - 1914 apr. 24, 1166
    - 1914 apr. 25, 1167
    - 1914 apr. 27, 1168
    - 1914 apr. 28, 1169
    - 1914 apr. 29 - 30, 1170
    - 1914 mei 1, 1171
    - 1914 mei 2, 1172
    - 1914 mei 4 - 5, 1173
    - 1914 mei 6, nr. 1 - 25, 1174
    - 1914 mei 6, nr. 26 - 95, 1175
    - 1914 mei 7 - 8, 1176
    - 1914 mei 9, nr. 1 - 63, 1177
    - 1914 mei 9, nr. 26, 1178
    - 1914 mei 11 - 13, 1179
    - 1914 mei 14 - 15, 1180
    - 1914 mei 16, 1181
    - 1914 mei 18, 1182
    - 1914 mei 19, 1183
    - 1914 mei 20 - 23, 1184
    - 1914 mei 25, 1185
    - 1914 mei 26 - 28, 1186
    - 1914 mei 29 - 30, 1187
    - 1914 juni 2, 1188
    - 1914 juni 3 - 4, 1189
    - 1914 juni 5, 1190
    - 1914 juni 6, 1191
    - 1914 juni 8, 1192
    - 1914 juni 9 - 11, 1193
    - 1914 juni 12 - 13, 1194
    - 1914 juni 15, 1195
    - 1914 juni 16 - 17, 1196
    - 1914 juni 18, 1197
    - 1914 juni 19 - 20, 1198
    - 1914 juni 22, 1199
    - 1914 juni 23 - 24, 1200
    - 1914 juni 25 - 26, 1201
    - 1914 juni 27 - 29, 1202
    - 1914 juni 30, 1203
    - 1914 juli 1, 1204
    - 1914 juli 2, 1205
    - 1914 juli 3 - 4, 1206
    - 1914 juli 6, 1207
    - 1914 juli 7, 1208
    - 1914 juli 8, 1209
    - 1914 juli 9, 1210
    - 1914 juli 10, 1211
    - 1914 juli 11 - 13, 1212
    - 1914 juli 14 - 15, 1213
    - 1914 juli 16 - 18, 1214
    - 1914 juli 20 - 22, 1215
    - 1914 juli 23, 1216
    - 1914 juli 24 - 25, 1217
    - 1914 juli 27, nr. 1 - 31, 1218
    - 1914 juli 27, nr. 32 - 100, 1219
    - 1914 juli 28, 1220
    - 1914 juli 29, 1221
    - 1914 juli 30 - 31, 1222
    - 1914 aug. 1 - 4, 1223
    - 1914 aug. 5, 1224
    - 1914 aug. 6 - 7, 1225
    - 1914 aug. 8 - 11, 1226
    - 1914 aug. 12, 1227
    - 1914 aug. 13, 1228
    - 1914 aug. 14, nr. 1 - 29, 1229
    - 1914 aug. 14, nr. 30 - 56, 1230
    - 1914 aug. 15 - 17, 1231
    - 1914 aug. 18 - 19, 1232
    - 1914 aug. 20, 1233
    - 1914 aug. 21 - 22, 1234
    - 1914 aug. 24 - 25, 1235
    - 1914 aug. 26 - 27, 1236
    - 1914 aug. 28 - 30, 1237
    - 1914 aug. 31, 1238
    - 1914 sep. 1 - 2, 1239
    - 1914 sep. 3, 1240
    - 1914 sep. 4 - 5, 1241
    - 1914 sep. 7, 1242
    - 1914 sep. 8 - 9, 1243
    - 1914 sep. 10 - 11, 1244
    - 1914 sep. 12 - 14, 1245
    - 1914 sep. 15 - 16, 1246
    - 1914 sep. 17, 1247
    - 1914 sep. 18 - 19, 1248
    - 1914 sep. 21, 1249
    - 1914 sep. 22, 1250
    - 1914 sep. 23 - 24, 1251
    - 1914 sep. 25 - 26, 1252
    - 1914 sep. 28, 1253
    - 1914 sep. 29 - 30, 1254
    - 1914 okt. 1, 1255
    - 1914 okt. 2 - 3, 1256
    - 1914 okt. 5 - 6, 1257
    - 1914 okt. 7, 1258
    - 1914 okt. 8, 1259
    - 1914 okt. 9, 1260
    - 1914 okt. 12 - 13, 1261
    - 1914 okt. 14, 1262
    - 1914 okt. 15 - 16, 1263
    - 1914 okt. 17 - 20, 1264
    - 1914 okt. 21, 1265
    - 1914 okt. 22 - 23, 1266
    - 1914 okt. 24 - 26, 1267
    - 1914 okt. 27 - 29, 1268
    - 1914 okt. 30 - 31, 1269
    - 1914 nov. 2, 1270
    - 1914 nov. 3 - 4, 1271
    - 1914 nov. 5 - 6, 1272
    - 1914 nov. 7, 1273
    - 1914 nov. 9, 1274
    - 1914 nov. 10, 1275
    - 1914 nov. 11, 1276
    - 1914 nov. 12, 1277
    - 1914 nov. 13 - 14, 1278
    - 1914 nov. 16, 1279
    - 1914 nov. 17 - 18, 1280
    - 1914 nov. 19 - 20, 1281
    - 1914 nov. 21 - 24, 1282
    - 1914 nov. 25, 1283
    - 1914 nov. 26 - 27, 1284
    - 1914 nov. 28, nr. 1 - 42, 1285
    - 1914 nov. 28, nr. 43 - 53, 1286
    - 1914 nov. 30, 1287
    - 1914 dec. 1, 1288
    - 1914 dec. 2, 1289
    - 1914 dec. 3, 1290
    - 1914 dec. 4 - 5, 1291
    - 1914 dec. 7 - 8, 1292
    - 1914 dec. 9 - 10, 1293
    - 1914 dec. 11, 1294
    - 1914 dec. 12 - 14, 1295
    - 1914 dec. 15, 1296
    - 1914 dec. 16 - 17, 1297
    - 1914 dec. 18 - 19, 1298
    - 1914 dec. 21, 1299
    - 1914 dec. 22 - 23, 1300
    - 1914 dec. 24 - 28, 1301
    - 1914 dec. 29, 1302
    - 1914 dec. 30 - 31, 1303
    - 1915 jan. 2 - 4, 1304
    - 1915 jan. 5, 1305
    - 1915 jan. 6, 1306
    - 1915 jan. 7, 1307
    - 1915 jan. 8 - 9, 1308
    - 1915 jan. 11, 1309
    - 1915 jan. 12 - 13, 1310
    - 1915 jan. 14, 1311
    - 1915 jan. 15, 1312
    - 1915 jan. 16, 1313
    - 1915 jan. 18 - 19, 1314
    - 1915 jan. 20, 1315
    - 1915 jan. 21, 1316
    - 1915 jan. 21, 1317
    - 1915 jan. 22 - 25, 1318
    - 1915 jan. 26, 1319
    - 1915 jan. 27 - 28, 1320
    - 1915 jan. 29, 1321
    - 1915 jan. 30, 1322
    - 1915 feb. 1, 1323
    - 1915 feb. 2 - 3, 1324
    - 1915 feb. 4, 1325
    - 1915 feb. 5, 1326
    - 1915 feb. 6 - 8, 1327
    - 1915 feb. 9 - 10, 1328
    - 1915 feb. 11 - 12, 1329
    - 1915 feb. 13, 1330
    - 1915 feb. 15, 1331
    - 1915 feb. 16 - 17, 1332
    - 1915 feb. 18 - 19, 1333
    - 1915 feb. 20, 1334
    - 1915 feb. 22, 1335
    - 1915 feb. 23 - 25, 1336
    - 1915 feb. 26 - 27, 1337
    - 1915 mrt. 1, 1338
    - 1915 mrt. 2, 1339
    - 1915 mrt. 3 - 4, 1340
    - 1915 mrt. 5 - 8, 1341
    - 1915 mrt. 9 - 10, 1342
    - 1915 mrt. 11 - 12, 1343
    - 1915 mrt. 13, 1344
    - 1915 mrt. 15, 1345
    - 1915 mrt. 16 - 17, 1346
    - 1915 mrt. 18 - 20, 1347
    - 1915 mrt. 22, 1348
    - 1915 mrt. 23, 1349
    - 1915 mrt. 24 - 25, 1350
    - 1915 mrt. 26, 1351
    - 1915 mrt. 27 - 29, 1352
    - 1915 mrt. 30 - 31, 1353
    - 1915 apr. 1, 1354
    - 1915 apr. 3, 1355
    - 1915 apr. 6 - 7, 1356
    - 1915 apr. 8 - 9, 1357
    - 1915 apr. 10 - 12, 1358
    - 1915 apr. 13 - 14, 1359
    - 1915 apr. 15 - 16, 1360
    - 1915 apr. 17 - 19, 1361
    - 1915 apr. 20 - 22, 1362
    - 1915 apr. 23 - 24, 1363
    - 1915 apr. 26, 1364
    - 1915 apr. 27 - 28, 1365
    - 1915 apr. 29 - 30, 1366
    - 1915 mei 1 - 3, 1367
    - 1915 mei 4 - 5, 1368
    - 1915 mei 6 - 8, 1369
    - 1915 mei 10, 1370
    - 1915 mei 11 - 12, 1371
    - 1915 mei 14 - 15, 1372
    - 1915 mei 17, 1373
    - 1915 mei 18, 1374
    - 1915 mei 19, 1375
    - 1915 mei 20, 1376
      Niet raadpleegbaar
    - 1915 mei 21 - 22, 1377
    - 1915 mei 25, 1378
    - 1915 mei 26 - 27, 1379
    - 1915 mei 28 - 29, 1380
    - 1915 mei 31, 1381
    - 1915 juni 1, 1382
    - 1915 juni 2 - 3, 1383
    - 1915 juni 4, 1384
    - 1915 juni 5 - 7, 1385
    - 1915 juni 8 - 9, 1386
    - 1915 juni 10 - 12, 1387
    - 1915 juni 14 - 15, 1388
    - 1915 juni 16, 1389
    - 1915 juni 17 - 18, 1390
    - 1915 juni 19 - 22, 1391
    - 1915 juni 23 - 24, 1392
    - 1915 juni 25, 1393
    - 1915 juni 26, 1394
    - 1915 juni 26, nr. 20 bijlagen, 1395
    - 1915 juni 26, nr. 20 bijlagen, 1396
    - 1915 juni 28, 1397
    - 1915 juni 29 - 30, 1398
    - 1915 juli 1, 1399
    - 1915 juli 2 - 5, 1400
    - 1915 juli 6 - 7, 1401
    - 1915 juli 8 - 9, 1402
    - 1915 juli 10, 1403
    - 1915 juli 12, 1404
    - 1915 juli 13, 1405
    - 1915 juli 14 - 15, 1406
    - 1915 juli 16, 1407
    - 1915 juli 17 - 20, 1408
    - 1915 juli 21, 1409
    - 1915 juli 22, 1410
    - 1915 juli 23 - 24, 1411
    - 1915 juli 26, 1412
    - 1915 juli 27 - 29, 1413
    - 1915 juli 30 - 31, 1414
    - 1915 aug. 2 - 3, 1415
    - 1915 aug. 4, 1416
    - 1915 aug. 5, nr. 1 - 47, 1417
    - 1915 aug., nr. 48 - 65, 1418
    - 1915 aug. 6 - 7, 1419
    - 1915 aug. 9 - 10, 1420
    - 1915 aug. 11 - 12, 1421
    - 1915 aug. 13, 1422
    - 1915 aug. 14 - 16, 1423
    - 1915 aug. 17, 1424
    - 1915 aug. 18, 1425
    - 1915 aug. 19, 1426
    - 1915 aug. 20, nr. 1 - 42, 1427
    - 1915 aug. 20, nr. 43 - 72, 1428
    - 1915 aug. 21 - 23, 1429
    - 1915 aug. 24, nr. 1 - 47, 1430
    - 1915 aug. 24, nr. 48 - 58, 1431
    - 1915 aug. 25 - 26, 1432
    - 1915 aug. 27 - 28, 1433
    - 1915 aug. 30 - 31, 1434
    - 1915 sep. 1 - 2, 1435
    - 1915 sep. 3 - 4, 1436
    - 1915 sep. 6, 1437
    - 1915 sep. 7, nr. 1 - 24, 1438
    - 1915 sep. 7, nr. 25 - 64, 1439
    - 1915 sep. 8, 1440
    - 1915 sep. 9, 1441
    - 1915 sep. 10 - 11, 1442
    - 1915 sep. 13 - 15, 1443
    - 1915 sep. 16, 1444
    - 1915 sep. 17, 1445
    - 1915 sep. 18 - 20, 1446
    - 1915 sep. 21 - 22, 1447
    - 1915 sep. 23 - 24, 1448
    - 1915 sep. 25, 1449
    - 1915 sep. 27, 1450
    - 1915 sep. 28, 1451
    - 1915 sep. 29 - 30, 1452
    - 1915 okt. 1 - 2, 1453
    - 1915 okt. 4 - 6, 1454
    - 1915 okt. 7 - 8, 1455
    - 1915 okt. 9 - 11, 1456
    - 1915 okt. 12, 1457
    - 1915 okt. 13 - 15, 1458
    - 1915 okt. 16 - 19, 1459
    - 1915 okt. 20, 1460
    - 1915 okt. 21, 1461
    - 1915 okt. 22, 1462
    - 1915 okt. 23 - 25, 1463
    - 1915 okt. 26 - 27, 1464
    - 1915 okt. 28, 1465
    - 1915 okt. 29, 1466
    - 1915 okt. 30, 1467
    - 1915 nov. 1 - 2, 1468
    - 1915 nov. 3 - 4, 1469
    - 1915 nov. 5 - 6, 1470
    - 1915 nov. 8 - 9, 1471
    - 1915 nov. 10, 1472
    - 1915 nov. 11, 1473
    - 1915 nov. 12 - 15, 1474
    - 1915 nov. 16 - 18, 1475
    - 1915 nov. 19 - 22, 1476
    - 1915 nov. 23 - 24, 1477
    - 1915 nov. 25, 1478
    - 1915 nov. 26 - 27, 1479
    - 1915 nov. 29 - 30, 1480
    - 1915 dec. 1 - 2, 1481
    - 1915 dec. 3, 1482
    - 1915 dec. 4 - 6, 1483
    - 1915 dec. 7 - 8, 1484
    - 1915 dec. 9 - 11, 1485
    - 1915 dec. 13 - 14, 1486
    - 1915 dec. 15 - 16, 1487
    - 1915 dec. 17, 1488
    - 1915 dec. 18 - 20, 1489
    - 1915 dec. 21 - 22, 1490
    - 1915 dec. 23 - 24, 1491
    - 1915 dec. 27, 1492
    - 1915 dec. 28 - 30, 1493
    - 1915 dec. 31, 1494
    - 1916 jan. 3 - 5, 1495
    - 1916 jan. 6 - 8, 1496
    - 1916 jan. 10 - 12, 1497
    - 1916 jan. 13 - 14, 1498
    - 1916 jan. 15 - 18, 1499
    - 1916 jan. 19 - 21, 1500
    - 1916 jan. 22 - 26, 1501
    - 1916 jan. 27 - 31, 1502
    - 1916 feb. 1 - 3, 1503
    - 1916 feb. 4 - 7, 1504
    - 1916 feb. 8 - 11, 1505
    - 1916 feb. 12 - 15, 1506
    - 1916 feb. 16, 1507
    - 1916 feb. 17 - 21, 1508
    - 1916 feb. 22, 1509
    - 1916 feb. 23 - 24, 1510
    - 1916 feb. 25 - 26, 1511
    - 1916 feb. 28 - 29, 1512
    - 1916 mrt. 1 - 2, 1513
    - 1916 mrt. 3 - 4, 1514
    - 1916 mrt. 6 - 7, 1515
    - 1916 mrt. 8, 1516
    - 1916 mrt. 8, nr. 50 bijlagen, 1517
    - 1916 mrt. 9, 1518
    - 1916 mrt. 10 - 11, 1519
    - 1916 mrt. 13, 1520
    - 1916 mrt. 14 - 15, 1521
    - 1916 mrt. 16 - 17, 1522
    - 1916 mrt. 18, 1523
    - 1916 mrt. 20 - 22, 1524
    - 1916 mrt. 23 - 25, 1525
    - 1916 mrt. 27 - 29, 1526
    - 1916 mrt. 30 - 31, 1527
    - 1916 apr. 1 - 3, 1528
    - 1916 apr. 4 - 5, 1529
    - 1916 apr. 6 - 8, 1530
    - 1916 apr. 10 - 12, 1531
    - 1916 apr. 13 - 14, 1532
    - 1916 apr. 15 - 19, 1533
    - 1916 apr. 20 - 25, 1534
    - 1916 apr. 26 - 28, 1535
    - 1916 apr. 29, nr. 1 - 50, 1536
    - 1916 apr. 29, nr. 51 - 110, 1537
    - 1916 mei 1 - 2, 1538
    - 1916 mei 3 - 4, 1539
    - 1916 mei 5 - 8, 1540
    - 1916 mei 19 - 11, 1541
    - 1916 mei 12 - 13, 1542
    - 1916 mei 15 - 17, 1543
    - 1916 mei 18 - 20, 1544
    - 1916 mei 22, 1545
    - 1916 mei 23 - 24, 1546
    - 1916 mei 25 - 29, 1547
    - 1916 mei 30 - 31, 1548
    - 1916 juni 2 - 5, 1549
    - 1916 juni 6 - 7, 1550
    - 1916 juni 8 - 9, 1551
    - 1916 juni 10 - 13, 1552
    - 1916 juni 14, 1553
    - 1916 juni 15, 1554
    - 1916 juni 16, 1555
    - 1916 juni 17 - 19, 1556
    - 1916 juni 20 - 21, 1557
    - 1916 juni 22 - 23, 1558
    - 1916 juni 24, 1559
    - 1916 juni 26 - 27, 1560
    - 1916 juni 28, 1561
    - 1916 juni 29, 1562
    - 1916 juni 30, nr. 1 - 49, 1563
    - 1916 juni 30, nr. 50 - 78, 1564
    - 1916 juli 1, 1565
    - 1916 juli 3, 1566
    - 1916 juli 4, 1567
    - 1916 juli 5, nr. 1 - 42, 1568
    - 1916 juli 5, nr. 43 - 79, 1569
    - 1916 juli 6 - 8, 1570
    - 1916 juli 10 - 11, 1571
    - 1916 juli 12 - 13, 1572
    - 1916 juli 14 - 17, 1573
    - 1916 juli 18 - 19, 1574
    - 1916 juli 20 - 22, 1575
    - 1916 juli 24 - 25, 1576
    - 1916 juli 26, 1577
    - 1916 juli 27 - 29, 1578
    - 1916 juli 31, 1579
    - 1916 aug. 1 - 2, 1580
    - 1916 aug. 3, 1581
    - 1916 aug. 4, 1582
    - 1916 aug. 5 - 7, 1583
    - 1916 aug. 7, nr. 6 bijlagen, 1584
    - 1916 aug. 8, 1585
    - 1916 aug. 9 - 11, 1586
    - 1916 aug. 12 - 14, 1587
    - 1916 aug. 15 - 17, 1588
    - 1916 aug. 18 - 22, 1589
    - 1916 aug. 23, 1590
    - 1916 aug. 24 - 25, 1591
    - 1916 aug. 26, 1592
    - 1916 aug. 28, nr. 1 - 14, 1593
    - 1916 aug. 28, nr. 15, 1594
    - 1916 aug. 28, nr. 16 - 74, 1595
    - 1916 aug. 29 - 31, 1596
    - 1916 sep. 1, 1597
    - 1916 sep. 1, nr. 24 bijlagen, 1598
    - 1916 sep. 2 - 5, 1599
    - 1916 sep. 6 - 7, 1600
    - 1916 sep. 8 - 11, 1601
    - 1916 sep. 12 - 14, 1602
    - 1916 sep. 15 - 18, 1603
    - 1916 sep. 19 - 21, 1604
    - 1916 sep. 22, 1605
    - 1916 sep. 23 - 25, 1606
    - 1916 sep. 26 - 27, 1607
    - 1916 sep. 28 - 30, 1608
    - 1916 okt. 2, 1609
    - 1916 okt. 3 - 4, 1610
    - 1916 okt. 5 - 6, 1611
    - 1916 okt. 7 - 10, 1612
    - 1916 okt. 11 - 12, 1613
    - 1916 okt. 13 - 14, 1614
    - 1916 okt. 16 - 18, 1615
    - 1916 okt. 19 - 23, 1616
    - 1916 okt. 24 - 25, 1617
    - 1916 okt. 26 - 27, 1618
    - 1916 okt. 28 - 31, 1619
    - 1916 nov. 1 - 4, 1620
    - 1916 nov. 6 - 8, 1621
    - 1916 nov. 9 - 10, 1622
    - 1916 nov. 11 - 14, 1623
    - 1916 nov. 15 - 17, 1624
    - 1916 nov. 18 - 21, 1625
    - 1916 nov. 22 - 23, 1626
    - 1916 nov. 24 - 25, 1627
    - 1916 nov. 27, 1628
    - 1916 nov. 28, 1629
    - 1916 nov. 29 - 30, 1630
    - 1916 dec. 1 - 2, 1631
    - 1916 dec. 4 - 6, 1632
    - 1916 dec. 7 - 9, 1633
    - 1916 dec. 11 - 12, 1634
    - 1916 dec. 13 - 14, 1635
    - 1916 dec. 15 - 18, 1636
    - 1916 dec. 19 - 21, 1637
    - 1916 dec. 22 - 27, 1638
    - 1916 dec. 28 - 30, 1639
    - 1917 jan. 2 - 5, 1640
    - 1917 jan. 6 - 8, 1641
    - 1917 jan. 9 - 10, 1642
    - 1917 jan. 11 - 12, 1643
    - 1917 jan. 13 - 16, 1644
    - 1917 jan. 17 - 20, 1645
    - 1917 jan. 22 - 24, 1646
    - 1917 jan. 25 - 26, 1647
    - 1917 jan. 27 - 30, 1648
    - 1917 jan. 31, 1649
    - 1917 feb. 1 - 2, 1650
    - 1917 feb. 3 - 6, 1651
    - 1917 feb. 7 - 9, 1652
    - 1917 feb. 10, 1653
    - 1917 feb. 12, 1654
    - 1917 feb. 13 - 16, 1655
    - 1917 feb. 17 - 20, 1656
    - 1917 feb. 21 - 22, 1657
    - 1917 feb. 23 - 24, 1658
    - 1917 feb. 26 - 28, 1659
    - 1917 mrt. 1 - 3, 1660
    - 1917 mrt. 5, 1661
    - 1917 mrt. 6 - 7, 1662
    - 1917 mrt. 8 - 10, 1663
    - 1917 mrt. 12 - 13, 1664
    - 1917 mrt. 14 - 19, 1665
    - 1917 mrt. 20, 1666
    - 1917 mrt. 21, 1667
    - 1917 mrt. 22 - 26, 1668
    - 1917 mrt. 27 - 29, 1669
    - 1917 mrt. 30 - 31, 1670
    - 1917 apr. 2 - 3, 1671
    - 1917 apr. 4 - 7, 1672
    - 1917 apr. 10 - 12, 1673
    - 1917 apr. 13 - 14, 1674
    - 1917 apr. 16 - 17, 1675
    - 1917 apr. 18 - 24, 1676
    - 1917 apr. 25 - 27, 1677
    - 1917 apr. 28 - 30, 1678
    - 1917 mei 1 - 4, 1679
    - 1917 mei 5 - 9, 1680
    - 1917 mei 10, 1681
    - 1917 mei 11 - 12, 1682
    - 1917 mei 14 - 15, 1683
    - 1917 mei 16 - 19, 1684
    - 1917 mei 21 - 23, 1685
    - 1917 mei 24 - 26, 1686
    - 1917 mei 29 - 30, 1687
    - 1917 mei 31, 1688
    - 1917 juni 1 - 2, 1689
    - 1917 juni 4, 1690
    - 1917 juni 5 - 7, 1691
    - 1917 juni 8, 1692
    - 1917 juni 9 - 11, 1693
    - 1917 juni 12 - 14, 1694
    - 1917 juni 15 - 18, 1695
    - 1917 juni 19 - 20, 1696
    - 1917 juni 21 - 22, 1697
    - 1917 juni 23, 1698
    - 1917 juni 25 - 28, 1699
    - 1917 juni 29 - 30, 1700
    - 1917 juli 2 - 3, 1701
    - 1917 juli 4, 1702
    - 1917 juli 5 - 7, 1703
    - 1917 juli 9 - 10, 1704
    - 1917 juli 11 - 12, 1705
    - 1917 juli 13 - 16, 1706
    - 1917 juli 17 - 18, 1707
    - 1917 juli 19 - 21, 1708
    - 1917 juli 23 - 27, 1709
    - 1917 juli 24, nr. 1 - 28, 1710
    - 1917 juli 24, nr. 29 - 48, 1711
    - 1917 juli 28 - 30, 1712
    - 1917 juli 31, 1713
    - 1917 aug. 1 - 3, 1714
    - 1917 aug. 4 - 7, 1715
    - 1917 aug. 8 - 11, 1716
    - 1917 aug. 13 - 15, 1717
    - 1917 aug. 16 - 18, 1718
    - 1917 aug. 20 - 22, 1719
    - 1917 aug. 23 - 24, 1720
    - 1917 aug. 25 - 27, 1721
    - 1917 aug. 28, nr. 1 - 43, 1722
    - 1917 aug. 28, nr. 44 - 72, 1723
    - 1917 aug. 29, 1724
    - 1917 aug. 30, 1725
    - 1917 sep. 1, nr. 1 - 38, 1726
    - 1917 sep. 1, nr. 39 - 63, 1727
    - 1917 sep. 3, 1728
    - 1917 sep. 4, nr. 1 - 31, 1729
    - 1917 sep. 4, nr. 32 - 50, 1730
    - 1917 sep. 5, 1731
    - 1917 sep. 6, 1732
    - 1917 sep. 7 - 10, 1733
    - 1917 sep. 11 - 13, 1734
    - 1917 sep. 14, 1735
    - 1917 sep. 15 - 17, 1736
    - 1917 sep. 18 - 20, 1737
    - 1917 sep. 21 - 25, 1738
    - 1917 sep. 27 - 29, 1739
    - 1917 okt. 1 - 3, 1740
    - 1917 okt. 4 - 9, 1741
    - 1917 okt. 10 - 12, 1742
    - 1917 okt. 13 - 17, 1743
    - 1917 okt. 18 - 22, 1744
    - 1917 okt. 23 - 24, 1745
    - 1917 okt. 25 - 27, 1746
    - 1917 okt. 29 - 31, 1747
    - 1917 nov. 1 - 5, 1748
    - 1917 nov. 6 - 8, 1749
    - 1917 nov. 9 - 10, 1750
    - 1917 nov. 12 - 13, 1751
    - 1917 nov. 14 - 15, 1752
    - 1917 nov. 16 - 17, 1753
    - 1917 nov. 19 - 21, 1754
    - 1917 nov. 22 - 24, 1755
    - 1917 nov. 26 - 28, 1756
    - 1917 nov. 29, 1757
    - 1917 nov. 30, 1758
    - 1917 dec. 1, 1759
    - 1917 dec. 3 - 4, 1760
    - 1917 dec. 5 - 6, 1761
    - 1917 dec. 7 - 8, 1762
    - 1917 dec. 10, 1763
    - 1917 dec. 11 - 12, 1764
    - 1917 dec. 12, nr. 48 bijlagen, 1765
    - 1917 dec. 12, nr. 48 bijlagen, 1766
    - 1917 dec. 13, 1767
    - 1917 dec. 14 - 15, 1768
    - 1917 dec. 17 - 18, 1769
    - 1917 dec. 19 - 20, 1770
    - 1917 dec. 21 - 22, 1771
    - 1917 dec. 24, 1772
    - 1917 dec. 27, 1773
    - 1917 dec. 28 - 29, 1774
    - 1917 dec. 31, 1775
    - 1918 jan. 2, nr. 1 - 38, 1776
    - 1918 jan. 2, nr. 39 - 68, 1777
    - 1918 jan. 3 - 7, 1778
    - 1918 jan. 8 - 9, 1779
    - 1918 jan. 10, 1780
    - 1918 jan. 11, 1781
    - 1918 jan. 12 - 15, 1782
    - 1918 jan. 16, 1783
    - 1918 jan. 17, 1784
    - 1918 jan. 18, 1785
    - 1918 jan. 19 - 22, 1786
    - 1918 jan. 23 - 25, 1787
    - 1918 jan. 26 - 28, 1788
    - 1918 jan. 29 - 31, 1789
    - 1918 jan. 31, nr. 57 bijlagen, 1790
    - 1918 feb. 1 - 2, 1791
    - 1918 feb. 4 - 7, 1792
    - 1918 feb. 8 - 9, 1793
    - 1918 feb. 11 - 13, 1794
    - 1918 feb. 14 - 18, 1795
    - 1918 feb. 19 - 23, 1796
    - 1918 feb. 25 - 26, 1797
    - 1918 feb. 27 - 28, 1798
    - 1918 mrt. 1 - 2, 1799
    - 1918 mrt. 4 - 5, 1800
    - 1918 mrt. 6, 1801
    - 1918 mrt. 7, 1802
    - 1918 mrt. 8 - 9, 1803
    - 1918 mrt. 11 - 13, 1804
    - 1918 mrt. 14 - 15, 1805
    - 1918 mrt. 16 - 18, 1806
    - 1918 mrt. 19, 1807
    - 1918 mrt. 20, 1808
    - 1918 mrt. 21 - 23, 1809
    - 1918 mrt. 25 - 26, 1810
    - 1918 mrt. 27 - 30, 1811
    - 1918 apr. 2 - 4, 1812
    - 1918 apr. 5 - 6, 1813
    - 1918 apr. 8 - 9, 1814
    - 1918 apr. 10 - 11, 1815
    - 1918 apr. 12 - 16, 1816
    - 1918 apr. 17 - 18, 1817
    - 1918 apr. 19 - 22, 1818
    - 1918 apr. 23 - 25, 1819
    - 1918 apr. 26 - 27, 1820
    - 1918 apr. 29 - 30, 1821
    - 1918 mei 1 - 2, 1822
    - 1918 mei 3 - 4, 1823
    - 1918 mei 6, 1824
    - 1918 mei 7 - 10, 1825
    - 1918 mei 11 - 14, 1826
    - 1918 mei 15, nr. 1 - 50, 1827
    - 1918 mei 15, nr. 51 - 80, 1828
    - 1918 mei 16, 1829
    - 1918 mei 17 - 21, 1830
    - 1918 mei 22 - 23, 1831
    - 1918 mei 24 - 27, 1832
    - 1918 mei 28, 1833
    - 1918 mei 29 - 31, 1834
    - 1918 juni 1 - 4, 1835
    - 1918 juni 5 - 6, 1836
    - 1918 juni 7, 1837
    - 1918 juni 8 - 11, 1838
    - 1918 juni 12 - 13, 1839
    - 1918 juni 14, 1840
    - 1918 juni 15 - 17, 1841
    - 1918 juni 18, 1842
    - 1918 juni 19 - 20, 1843
    - 1918 juni 21 - 22, 1844
    - 1918 juni 24, 1845
    - 1918 juni 25 - 26, 1846
    - 1918 juni 27 - 29, 1847
    - 1918 juli 1 - 3, 1848
    - 1918 juli 4 - 8, 1849
    - 1918 juli 9, nr. 1 - 49, 1850
    - 1918 juli 9, nr. 50 - 58, 1851
    - 1918 juli 10 - 11, 1852
    - 1918 juli 12, 1853
    - 1918 juli 13 - 15, 1854
    - 1918 juli 16 - 17, 1855
    - 1918 juli 18 - 20, 1856
    - 1918 juli 22 - 23, 1857
    - 1918 juli 24 - 25, 1858
    - 1918 juli 26 - 29, 1859
    - 1918 juli 30 - 31, 1860
    - 1918 aug. 1 - 3, 1861
    - 1918 aug. 5 - 6, 1862
    - 1918 aug. 7 - 8, 1863
    - 1918 aug. 9, nr. 1 - 30, 1864
    - 1918 aug. 9, nr. 31 - 61, 1865
    - 1918 aug. 10 - 12, 1866
    - 1918 aug. 13, nr. 1 - 3, 1867
    - 1918 aug. 13, nr. 4 - 22, 1868
    - 1918 aug. 13, nr. 23, 1869
    - 1918 aug. 13, nr. 24 - 42, 1870
    - 1918 aug. 14 - 15, 1871
    - 1918 aug. 16, 1872
    - 1918 aug. 17, 1873
    - 1918 aug. 19, nr. 1 - 22, 1874
    - 1918 aug. 19, nr. 23 - 69, 1875
    - 1918 aug. 20 - 21, 1876
    - 1918 aug. 22 - 23, 1877
    - 1918 aug. 24 - 28, 1878
    - 1918 aug. 29, 1879
    - 1918 aug. 30, 1880
    - 1918 sep. 2, 1881
    - 1918 sep. 3, 1882
    - 1918 sep. 4, 1883
    - 1918 sep. 5 - 7, 1884